臺灣板橋地方法院刑事裁定　　　　　　95年度交聲字第1181號
原處分機關　交通部公路總局臺北區監理所
異　議　人
即受處分人　濟懋企業有限公司　址設臺北縣新莊市○○街160
代　表　人　莊忠進
上列受處分人因違反道路交通管理處罰條例案件，對於交通部公
路總局臺北區監理所中華民國95年5 月30日所為之處分（原處分
案號：北監自裁字裁40-A9I004182號），聲明異議，本院裁定如
下：
    主  文
異議駁回。
    理  由
一、按汽車已領有號牌而未懸掛或不依指定位置懸掛者，處汽車
    所有人新臺幣三千六百元以上一萬零八百元以下罰鍰，並號
    牌、牌照吊銷之，道路交通管理處罰條例第12條第1 項第7
    款、第2 項定有明文。次按人民違反法律上之義務而應受行
    政罰之行為，法律無特別規定時，雖不以出於故意為必要，
    仍須以過失為其責任條件。但應受行政罰之行為，僅須違反
    禁止規定或作為義務，而不以發生損害或危險為其要件者，
    推定為有過失，於行為人不能舉證證明自己無過失時，即應
    受處罰（司法院大法官會議釋字第275 號解釋參照）。
二、原處分意旨略以：本件原舉發機關即臺北市政府警察局中正
    第一分局交通分隊以異議人即受處分人濟懋企業有限公司所
    有車牌號碼為HO-6202 號自用一般小客車，於民國95年4 月
    5 日下午5 時48分許，行經臺北市○○○路與館前路交叉口
    時，因汽車前車號牌未懸掛之違規行為，經執勤警員見狀當
    場予以攔停告知駕駛人違規事項，並以受處分人所有之汽車
    有違反道路交通管理處罰條例第12條第1 項第7 款規定之事
    實掣單舉發，嗣原處分機關乃據之依同條例第12條第1 項第
    7 款、第2 項之規定，於95年5 月30日，以北監自裁字裁40
    - A9I004182 號裁決書裁處異議人5,300 元罰鍰，並牌照吊
    銷。
三、聲明異議意旨略以：（一）異議人於被舉發之前一日（四月
    四日）在樹林市○○路與保安街口，某民營加油站洗車，正
    駛離洗車機時，經路過等綠燈的機車騎士招手呼叫，下車查
    看才知道前車牌已掉落車子下方，拾起後隨手置於後座椅。
    實非本人故意之作為。（二）本人試圖於當天晚上自行使用
    工具加以修復，但因該車牌是連座一起脫落，且螺絲也鬆動
    無法鎖緊，唯恐再掉落造成更大的麻煩，不得不放棄修理。
    （三）遭舉發當天四月五日為國定假日，幾家平日常去的修
    車廠都沒有營業，情非得已並非故意拖延。本人很感激尤聖
    旻警官的提醒，盡快將車牌復原。才不至於造成執勤員警更
    大的困擾，為此聲明異議云云。
四、經查本件異議人即受處分人濟懋企業有限公司所有之車牌號
    碼HO-6202 號自用一般小客車，於95年4 月5 日下午5 時48
    分許，行經臺北市○○○路與館前路交叉口時，因汽車前車
    號牌未懸掛之違規行為，經執勤警員尤聖旻見狀當場予以攔
    停告知駕駛人莊忠進違規事項，並以受處分人所有之汽車違
    反道路交通管理處罰條例第12條第1 項第7 款規定而掣單舉
    發之事實，有臺北市政府警察局掌電字第A9I004182 號舉發
    違反道路交通管理事件通知單、臺北市政府警察局中正第一
    分局95年5 月10日北市警中正一分交字第09531765400 號函
    各1 紙附卷可稽。而異議人之代表人即駕駛人莊忠進對於該
    車前車號牌未懸掛之違規行為並未爭執，僅辯稱：車牌無法
    鎖緊，且幾家平日常去的修車廠均沒有營業，情非得已，並
    非故意拖延不予修理云云。惟依上開駕駛人莊忠進自承前揭
    情形，如該車確已不能懸掛號牌，即應禁止行駛於道路上，
    然駕駛人莊忠進未通知修車廠人員前來修理或商請拖吊車拖
    吊至修車廠修理，即自行駕駛該未懸掛號牌之上開車輛行駛
    於道路上，其於前揭違規事實顯有過失至明；從而依前揭司
    法院大法官會議釋字第275 號解釋意旨，異議人仍應受罰。
    綜上所述，原處分機關援引首揭法條裁處異議人罰鍰新臺幣
    5,300 元，並牌照吊銷，依法並無不合，異議人聲明異議意
    旨為無理由，應予駁回。
據上論斷，應依道路交通案件處理辦法第19條，裁定如主文。
中　　華　　民　　國　　96　　年　　2 　　月　　27　　日
                  交通法庭    法  官 陳坤地
上列正本證明與原本無異。
如不服本裁定，應於裁定送達後五日內向本院提出抗告狀。
                              書記官 林壯隆
中　　華　　民　　國　　96　　年　　3 　　月　　1 　　日
